【裁判字號】    98,審訴,1514
【裁判日期】    980430
【裁判案由】    損害賠償
【裁判全文】
臺灣臺北地方法院民事判決            98年度審訴字第1514號
原      告  乙○○    現於臺灣臺北看守所戒護中
被      告  甲○○（台灣高等法院法官）
上列當事人間損害賠償事件，本院判決如下：
    主  文
原告之訴駁回。
訴訟費用由原告負擔。
    事  實  及  理  由
一、本件原告起訴主張：被告承辦臺灣高等法院98年上易字第11
    5 號撤銷抵押權契約案件，竟下踐行準備程序之調查，馬上
    言詞辯論作辯結動作，因而原告於民國98年3月6日向最高法
    院聲請指定管轄台中高分院，並同日以繕本通知被告在案，
    被告明知已暫失審判權，仍強制拘提出庭，分別於 98年3月
    10日、98年 3月24日兩梯次，庭中皆已陳明已失審判管轄權
    ，靜候最高法院裁奪，要求被告依法行事（ 98年3月10日）
    ，惟98年3月24日再重傳，於98年3月20日再要求迴避在案（
    被告坦承兩狀皆收受），於 98年3月24日上午被告竟以兩次
    拒絕辯論之理由，裁定視為撤銷上訴，被告以審判長法官之
    尊，竟目無法律，被告謂稍後通知即知，已侵害原告法律上
    之上訴權利，原告應可向其求償新台幣（下同） 1,000,000
    元。另被告不以一造判決或駁回上訴之詞告知，反以前詞濫
    權施加侵害訴訟上之上訴權益及訴訟上之自由，因而肇致訴
    訟上人格法益權利嚴重受損，亦求償 1,000,000元。並聲明
    ：(一)被告應賠償原告新台幣 2,000,000元。(二)被告應在國內
    各大報頭版半版之篇幅登報向原告道歉。
二、按原告之訴，依其所訴之事實，在法律上顯無理由者，法院
    得不經言詞辯論，逕以判決駁回之，民事訴訟法第249條第2
    項定有明文。
三、經查，本件原告雖係依侵權行為之規定為主張，然依其所指
    主張之事實內容，係基於被告執行審判業務時有侵害其人格
    法益為由，請求被告負損害賠償責任，此核屬被告基於公務
    員身分執行職務而行使公權力時所發生，於此情形國家賠償
    法相較於民法關於侵權行為之規定，為特別法而應優先適用
    ，而依國家賠償法第13條規定，有審判或追訴職務之公務員
    ，因執行職務侵害人民自由或權利，就其參與審判或追訴案
     件犯職務上之罪，經判決有罪確定者，方適用本法規定，
     是本件既難認被告有因前開行為犯職務上之罪，並經判決
     有罪確定，原告訴請被告對其負損害賠償責任，顯然無理
     由，應予駁回。
四、從而，本件原告之訴，顯無理由，揆諸首揭說明，爰不經言
    詞辯論，逕以判決駁回之；其假執行之聲請亦因而失所依附
    ，應併予駁回。
五、訴訟費用負擔之依據：民事訴訟法第78條。
中    華    民    國    98    年    4     月    30    日
                  民事第六庭    法  官  林麗真
以上正本係照原本作成
如對本判決上訴，須於判決送達後20日內向本院提出上訴狀
中    華    民    國    98    年    5     月    1     日
                                書記官  黃士元


司法院資訊處製作；財團法人民間司法改革基金會備份。
